臺灣高等法院臺南分院刑事裁定　　　　　 96年度抗字第270號
抗　告　人
即　受刑人　甲○○
　　　　　　　　　　（現於臺灣臺南監獄執行中）
上列抗告人因聲請減刑及定應執行刑案件，不服臺灣雲林地方法
院中華民國九十六年七月三十一日裁定（九十六年度聲減字第五
一四號），提起抗告，本院裁定如下：
    主  文
抗告駁回。
    理  由
一、本件抗告意旨略以：
（一）如附表所列編號一偽造文書之案件，依九十六年六月十六
      日立法院三讀通過之減刑條例，刑法第二百一十條至第二
      百十六條，不分刑期長短，全部列入減刑範圍之內，何以
      該案件未經裁定減刑？
（二）如附表所列編號二之八十六年度上訴字第五六九號案件，
      尚遺漏八十五年度上訴字第一六三四號偽造文書案件，經
      貴院判處四月徒刑在內，此案件未經列入減刑之列，因抗
      告人現在所執行之刑含此四月刑期，請貴院給予詳細察明
      。
（三）如附表所列編號六偽造文書案，經雲林地方法院九十四年
      簡字第八五號判處三月徒刑，應合於刑法第五十條、第五
      十一條第五項數罪併罰之合併，因該案件與編號三、四、
      五為同年度之案件，應給予合併訂定應執行之刑，請准予
      重新裁定論之。如無法合併，鑒請貴院論予免訴案件，因
      該案件隸屬九十六年度上訴字第一一五號案件，目前尚於
      臺灣高等法院臺南分院審理調查中，是否與上開編號三、
      四、五為同一裁判之時間之連續犯，尚在認定中。綜上所
      舉之疑點，爰依法提起抗告等語。
二、經查：依法院辦理九十六年減刑案件應行注意事項十之規定
    ：「裁判上一罪，如其中一部分為本條例第三條所定不予減
    刑之罪，則其據以處罰之他罪雖非同條列舉之罪名，亦應不
    予減刑（參考司法院院解字第三四五四號、第三六六一號解
    釋）。」本件附表所示編號一、二、三等罪，分別與刑法第
    三百三十九條第一項詐欺取財罪成立牽連犯，均屬裁判上一
    罪，且其等之宣告刑皆逾一年六月，是不應減刑。原審依檢
    察官聲請，以九十六年度聲減字第五一四號裁定抗告人所犯
    如附表所示編號四、五之犯罪均減刑，並就編號四、五與編
    號三不予減刑之罪定應執行有期徒刑四年四月；所犯附表所
    示編號六之犯罪，減為有期徒刑三月，如易科罰金，以銀元
    三佰元即新台幣九百元折算一日，經核於法尚無違誤。抗告
    意旨所陳有漏未減刑情形，此部分應由檢察官或應減刑之人
    犯（即抗告人）向最後審理事實之法院（即原審）聲請減刑
    。又本件抗告意旨另陳其所犯如附表所示編號六之罪與編號
    三、四、五等罪應定執行刑，若無法定應執行刑，應予免訴
    云云，然如附表所示編號六之罪與編號三、四、五等罪並不
    合刑法第五十條數罪併罰之要件，毋庸定其應執行之刑；又
    依減刑條例所為之減刑裁定，係依原判決之宣告刑而減之，
    並非重新判決，故附表所示編號六之罪，並無免訴之問題。
    綜上所陳，是抗告人提起本件抗告洵無理由，應予以駁回。
三、據上論結，應依刑事訴訟法第四百一十二條，裁定如主文。
中　　華　　民　　國　　96　　年　　9 　　月　　17　　日
　　　　　　　　　刑事第一庭    審判長法　官  黃崑宗
　　　　　　　　　　　　　　　　　    法　官  蔡長林
　　　　　　　　　　　　　　　　　    法　官  夏金郎
以上正本證明與原本無異。
如不服本裁定，應於收受本裁定後五日內向本院提出抗告狀。
　　　　　　　　　　　　　　　　　　　書記官  劉岳文
中　　華　　民　　國　　96　　年　　9 　　月　　17　　日
